臺灣臺北地方法院民事判決
　　　　　　　　　　　　　　　　  110年度北簡字第19996號
原      告  陳敬勳  
被      告  董政順  

訴訟代理人  嚴筱萍  
上列當事人間修復漏水等事件，於中華民國111年2月17日言詞辯
論終結，本院判決如下：
    主    文
原告之訴駁回。
訴訟費用新臺幣壹仟元由原告負擔。
    事實及理由
一、原告主張：原告自家5樓(下簡稱系爭房屋)從今年初發現有
    漏水問題，一直在找問題，後來8月底跟隔壁5樓鄰居聯繫(T
    ina)中間有透過Line跟Tina及屋主董先生聯絡，但是對方至
    今都沒有要處理漏水問題。對方有請土木技師公會的杜明星
    先生來看，預估我們共4戶費用快新臺幣（下同）50萬元，
    對方似乎不想花這筆錢，但對方5樓有漏水是事實。並聲明
    ：被告應自行修繕坐落門牌號碼臺北市○○區○○○路○段000巷0
    弄00號5樓房屋。
二、被告則以：　　
　㈠8月有讓原告進入，技師是被告請的，因為原告要求兩家一起
    確認有無漏水，所以技師要求要50萬元，後來有請水電師傅
    確認被告沒有漏水。原告是6樓，被告是5樓，5樓漏水到6樓
    不合理。請原告提出證據並找出原告所說的證人。
　㈡被告房客如果有跟原告說有漏水，願意負責等語為抗辯。
三、得心證之理由：
　㈠按當事人主張有利於己之事實者，就其事實有舉證之責任，
    民事訴訟法第277 條前段定有明文，是民事訴訟如係由原主
    張權利者，應先由原告負舉證之責，若原告先不能舉證，以
    證實自己主張之事實為真實，則被告就其抗辯事實即令不能
    舉證，或其所舉證據尚有疵累，亦應駁回原告之請求（最高
    法院17年上字第917 號判例意旨參照）。又事實有常態與變
    態之分，其主張常態事實者無庸負舉證責任，反之，主張變
    態事實者，則須就其所主張之事實負舉證責任（最高法院86
    年度台上字第891 號判決意旨參照）。原告主張被告之房屋
    因滲漏水致伊受有滲漏水之損害，依前述舉證責任分配原則
    ，首先應就「原告為系爭房屋之所有人」、「被告為臺北市
    ○○區○○○路○段000巷0弄00號5樓房屋之所有人」負舉證責任
    。
　㈡按「當事人意圖延滯訴訟，或因重大過失，逾時始行提出攻
    擊或防禦方法，有礙訴訟之終結者，法院得駁回之。攻擊或
    防禦方法之意旨不明瞭，經命其敘明而不為必要之敘明者，
    亦同。」民事訴訟法第196條第2項定有明文。經查，原告對
    於前述應負舉證責任事項，未提出任何證據或證據方法證明
    ，本院已於111年1月17日裁定命原告「…原告應具狀提出本
    件門牌號碼臺北市○○區○○○路0段000巷0弄00號5樓號房屋之
    第一類謄本到院，…」，原告於111年1月26日收受該裁定，
    於111年2月17日辯論終結前仍未補正。原告雖於本院111年2
    月17日開庭時陳稱：但我媽媽有同意我做訴訟云云。但縱使
    原告之母親為系爭房屋之所有人(假設語氣)，其同意原告實
    施訴訟，原告僅為原告母親之訴訟代理人，並非得自為原告
    實施訴訟。依前揭民事訴訟法第196條第2項規定，原告縱於
    事後提出前開所有權證明文件或其母親之授權書，皆應以其
    意圖延滯訴訟，逾時始行提出攻擊或防禦方法，有礙訴訟之
    終結者，法院得駁回之。從而，原告請求被告應自行修繕坐
    落門牌號碼臺北市○○區○○○路○段000巷0弄00號5樓房屋之訴
    應予駁回。
　㈢按「聲明人證，應表明證人及訊問之事項。證人有二人以上
    時，應一併聲明之。」民事訴訟法第298條第1項、第2項定
    有明文。原告雖於起訴狀聲請傳喚劉進旭、陳儷方，惟未表
    明其訊問事項，本院已於110年12月15日之函件已駁回其聲
    請(該函一㈥⑷)，並請原告依該函㈥重新補正其聲請事項，惟
    原告於111年12月22日收受後，迄111年2月17日辯論終結前
    仍未補正，原告之該聲請不應准許，附此敘明。
四、從而，原告提起本訴請求被告應自行修繕坐落門牌號碼臺北
    市○○區○○○路○段000巷0弄00號5樓房屋，為無理由，應予駁
    回。
五、本件事證已臻明確，兩造其餘攻擊防禦方法與判決之結果不
    生影響，爰不一一贅論，併此敘明。
六、訴訟費用負擔之依據：民事訴訟法第78條。本件訴訟費用額
    ，依後附計算書確定如主文所示金額。
中　　華　　民　　國　　111 　年　　3 　　月　　 3　　日
                      臺北簡易庭  法  官  趙子榮
以上正本係照原本作成
如對本判決上訴，須於判決送達後20日內向本庭提出上訴狀。如
委任律師提起上訴者，應一併繳納上訴審裁判費。
中　　華　　民　　國　　111 　年　　3 　　月　　 3　　日
                                  書記官  陳怡安
計   算   書：
項        目             金   額（新臺幣）    備    註
第一審裁判費             1000元
合        計             1000元